【裁判字號】    97,上,206
【裁判日期】    990721
【裁判案由】    拆除房屋
【裁判全文】
臺灣高等法院高雄分院民事判決           97年度上字第206號
上  訴  人  申○○
訴訟代理人  張志明律師
複代理人    蔡佩樺律師
被上訴人    高雄縣鳥松鄉大同自辦市地重劃會
法定代理人  卯○○○
訴訟代理人  張標全律師
上列當事人間請求拆除房屋事件，上訴人對於民國97年9 月3 日
臺灣高雄地方法院95年度訴字第2299號第一審判決提起上訴，本
院於99年7 月7 日言詞辯論終結，判決如下：
    主  文
上訴駁回。
第二審訴訟費用由上訴人負擔。
    事 實 及 理 由
一、被上訴人起訴主張：緣高雄縣政府核准坐落高雄縣鳥松鄉○
    ○段下列土地：東以368-2 地號東側4 公尺計畫道路中心樁
    為界，南以同段1-1 地號30公尺神農路及該段2-2 地號12公
    尺大同路中心樁為界，西以同段4-1 地號12公尺計畫道路中
    心樁為界，北以該段370-2 地號土地向西延伸經424-2 、42
    2-1 、423 、435 、436-4 、438-1 、439-1 、449-1 、45
    0-1 、451-1 等地號土地之計畫道路中心樁至4-1 地號道路
    交界處為界之範圍內土地，為高雄縣鳥松鄉大同自辦市地重
    劃區（下稱系爭重劃區）。上訴人所有坐落高雄縣鳥松鄉○
    ○段398-1 地號土地上，如附圖編號C 所示，面積10.362平
    方公尺之地上建物（下稱系爭建物），位於系爭重劃區○○
    ○道路用地上，有礙工程施工，伊查估鑑價後，通知上訴人
    領取拆遷補償費新台幣（下同）40萬9200元（台灣高雄地方
    法院96年度存字第3736號提存書），並自行拆除，惟上訴人
    拒絕拆遷，亦不願領取補償費，致伊無法進行重劃工程之施
    工。爰依平均地權條例、獎勵土地所有權人辦理市地重劃辦
    法（下稱重劃辦法）之規定，求為：上訴人應將系爭建物拆
    除。
二、上訴人則以：被上訴人未合法通知伊參與、協調重劃方案及
    領取補償費，亦未公告重劃計畫書，且未經伊之同意，逕將
    伊列為重劃會之會員，暨利用人頭戶充當舉手部隊成立重劃
    會，被上訴人之成立並不合法；系爭建物均為合法建物，坐
    落之土地均為建地，被上訴人不得將建地與農地併為重劃，
    亦無權訴請拆除系爭建物，且系爭重劃區小於5 公頃，不得
    辦理市地重劃；系爭建物均已老舊，一旦拆除，將影響建物
    整體之結構安全；系爭建物目前面臨之道路寬度達6 公尺，
    足敷使用，並無依重劃方案拓寬為8 公尺之必要等語，資為
    抗辯。
三、原法院判決被上訴人勝訴。上訴人提起上訴，求為：(一)原判
    決廢棄，(二)被上訴人在第一審之訴駁回。被上訴人則求為判
    決駁回上訴（上訴人戊○○○、丁○○、乙○○、甲○○、
    巳○○、壬○○○、己○○、辛○○、未○○、午○○、丑
    ○○、癸○○、酉○○及丙○○部分，於本院與被上訴人成
    立和解，上訴人子○○即邱福文之承受訴訟人於本院撤回上
    訴）。
四、本件判斷：
  (一)被上訴人是否合法成立？有無通知上訴人參與重劃，並公告
    重劃計畫書？被上訴人得否未經上訴人之同意，逕列上訴人
    為會員？
  1.謝妙明等人於民國91年4 月2 日發起成立高雄縣鳥松鄉○○
    段自辦市地重劃區籌備會，經高雄縣政府審核合於獎勵土地
    所有權人市地重劃辦法第7 條規定，於91年6 月25日以府地
    劃字第0910109919號函准予核備，高雄縣政府並於93年6 月
    7 日以府地劃字第0930109534號函核定大同自辦市地重劃區
    籌備會申請申請之重劃範圍，並訂名為鳥松鄉大同自辦市地
    重劃區，復於同年12月30日以府地劃字第0930267653號函准
    該重劃區籌備會依所送重劃計畫書實施市地重劃，並請該重
    劃會依法辦理公告並自行列管，該籌備會乃於同日（93年12
    月30日）以93同籌字第010 號公告重劃計畫書，公告事項計
    載：一公告期間自93 年12 月31日起至94年1 月30日止。二
    計畫書閱覽地點為籌備會（高雄縣鳥松鄉○○村○○路29號
    ）。三土地所有權人對於重劃計畫書內容如有反對意見時，
    請於公告期間內以書面載明理由及本人所有土地之地號、面
    積、持分比率暨姓名、住址，於簽名蓋章後，向籌備會提出
    ，並副知高雄縣政府（原審卷(二)111 至114 頁）。籌備會於
    公告期滿後，在94年2 月1 日在鳥松鄉農會3 樓會議室（高
    雄縣鳥松鄉○○村○○路527 號）召開第1 次會員大會，該
    次會議紀錄記載：由張簡春成擔任主席，當時全體會員應出
    席119 人（含公有土地所有權人），土地總面積3 萬6541.4
    9 平方公尺（含公有土地所有權人持有之面積，實際出席會
    員連同代理人總人數為74人，其所有土地總面積計2 萬9429
    .75 平方公尺，占重劃區總會員人數及土地總面積62.18%及
    80.54%，有第一次會員大會會議紀錄及簽到簿附卷（本院卷
    (一)247 至258 頁）。系爭重劃區內不含公有土地所權人而出
    具同意書參與重劃之人數共66人，面積為2.435181公頃（原
    審卷(三)79至144 頁同意書之合計面積），其中同意重劃之人
    數占私有土地所有人總數117 人（系爭重劃區內私有土地所
    有人總數原為115 人，於召開會員大會時已增為117 人）之
    56.41 ％（計算式：66人÷117 ＝56.41 ％），而同意重劃
    之土地面積占私有土地總面積3.590614公頃之67.82 ％（計
    算式：2.435181公頃÷3.590614＝67.82 ％）。故第1 次會
    員大會之會議紀錄雖將未提出同意書之公有土地所有人之人
    數及面積計入，但於扣除公有土地所有權人之人數及面積後
    ，同意參與土地重劃之土地所有權人及土地面積仍逾全部會
    員之人數及土地總面積之1/2 。第一次會員大會通過重劃會
    章程（同意人數70人，占全體會員58.82%，同意總面積2 萬
    8790.46 平方公尺，占全區總面積78.78%）、追認重劃計畫
    書（重劃區土地所有權人總數原為117 人，開會時已增為11
    9 人，並於該提案修正，經表決結果同意69人，占全體會員
    57.98%，同意總面積2 萬7058.56 平方公尺，占全區總面積
    74.05%），並選任重劃會理事7 人候補1 人、監事2 人候補
    1 人（當選名單同意人數為71人，占全體會員59.66%，同意
    總面積為2 萬8893.90 平方公尺，占全區總面積79.07%），
    及授權理事會辦理包含：「重劃區內土地改良物或墳墓應行
    拆遷補償數額之審議、發放及相關事宜」（即章程第9 條第
    1 項規定之事項，同意人數為69人，占全體會員57.98%，同
    意總面積2 萬6906.51 平方公尺，占全區總面積73.63%），
    有會議紀錄可參（本院卷(一)248 至251 頁）。高雄縣政府於
    94 年2月25日以府地劃字第0940039649號函對該重劃區第1
    次會員大會及第1 次理監事會議紀錄、重劃會章程、理監事
    名冊，准予核備，有該函、第1 次大會簽到簿、第1 次理監
    事會議紀錄、簽到簿附卷（原審卷(二)115 至132 頁），並有
    重劃計畫書、土地所有人自辦市地重劃同意書在卷（原審卷
    (一)31至39頁、原審卷(三)79至144 頁）。故被上訴人主張其係
    合法成立，核屬有據。
  2.上訴人為系爭建物及其坐落土地之所有權人，其所有房地位
    於系爭重劃區內，為上訴人所不爭執，復有土地、建物登記
    謄本附卷（原審卷(二)246 至247 頁）。上訴人於94年1 月18
    日以書面向籌備會聲明異議，陳明不同意參加重劃，請該籌
    備會將其所有之合法建物及土地排除於重劃範圍外，有異議
    書、不參加重劃連署人名冊、自辦重劃區受災戶住戶成員名
    冊附卷（原審卷(一)147 至150 頁、165 頁）。籌備會於上訴
    人在公告期間內聲明異議前後，於94年1 月15日召開重劃區
    內包括上訴人在內之原有合法建物所有權人（異議人）協調
    會，並將會議紀錄送達包括上訴人等人（原審卷(二)133 至14
    0 頁）。於同年月21日、28日召開重劃區內原有合法建物之
    拆遷補償協調會，並將會議紀錄送達包括上訴人等人（原審
    卷(二)141 至169 頁）。被上訴人成立後，又通知包含上訴人
    在內之異議人於94年3 月10日、5 月7 日、95年5 月20日建
    物拆遷補償事宜並將協調會議紀錄送達（原審卷(二)170 至19
    5 頁、197 至200 頁）。又於95年11月27日通知上訴人於95
    年12月4 日召開既成合法建物分配案協調會，惟上訴人屆期
    未出席，該次會議紀錄乃記載上訴人雖未出席協調會議，但
    於土地公告期間內聲明異議，乃決議依重劃辦法第35條（即
    95 年6月22日修正後之37條）規定辦理，如土地所有權人仍
    有疑義，依重劃辦法第34條（訴請司法機關裁判，逾期則逕
    依理事會決議辦理（原審卷(二)196 頁、201 至203 頁）。被
    上訴人係依重劃法完成設立系爭重劃會程序，上訴人既為系
    爭重劃區之土地所有權人，應視為被上訴人之會員，且被上
    訴人於籌備期間及成立後，通知上訴人參加籌備會、協調會
    ，上訴人對於重劃後土地須拆除渠等之系爭建物，亦聲明異
    議，經多次協調未果，被上訴人始提出本件訴訟，則上訴人
    主張被上訴人未通知其參與重劃，亦未公告重劃計畫書，未
    經其同意，逕列其為重劃會之會員，被上訴人之成立不合法
    云云，核非可採。
  3.上訴人主張籌備會於91年6 月25日報准核備，未於1 年內依
    重劃辦法第24條（修正後之第26條第1 項）規定：「籌備會
    應檢附下列書、表、圖冊，向該管直轄市或縣（市）主管機
    關申請核准實施市地重劃」（原審卷(一)255 至256 頁），申
    請核准實施市地重劃，遲至93年6 月7 日始向高雄縣政府申
    請重劃範圍，高雄縣政府未依重劃辦法第10條第4 項第1 款
    規定（即95年6 月22日修正後之第11條第4 項第1 款）予以
    解散重劃會（應為籌備會之誤載），明知被上訴人係脫法行
    為卻違法予以核定云云（本院卷(一)219 頁）。惟查，重劃辦
    法第10條第4 項第1 款（即95年6 月22日修正後之第11條第
    4 項第1 款）係規定：「籌備會有下列情形之一者，直轄市
    或縣（市）主管機關得解散之：一籌備會自報准核定之日起
    1 年內未依第24條規定辦理者」（原審卷(一)252 頁）。惟該
    條款既規定籌備會自報准核定之日起1 年內未依第24條規定
    辦理，高雄縣政府「得」解散籌備會，足見該條款並非效力
    規定，高雄縣政府於於逾1 年後，依行政裁量權核定准予重
    劃，於法並無不合，上訴人此部分主張，亦無足取。
  4.被上訴人94年2 月1 日召開第一次會員大會時之重劃辦法第
    11條（即95年6 月22日修正後之第13條）第1 項規定：「會
    員大會舉辦時，會員如不能親自出席者，得以書面委託他人
    代理；其為政府機關或法人者，由代表人或指派代表行使之
    ；其為未辦理繼承登記土地經法院指定遺產管理人者，得由
    遺產管理人代為行使之」規定，會員大會舉辦時，會員如不
    能親自出席者，「得」以書面委託他人代理，並非「應」以
    書面委託他人代理，亦即該條項規定並非效力規定。上訴人
    主張重劃辦法屬有法規效力之命令，第1 次會員大會計未以
    書面委任出席者共有38人（被上訴人亦不否認無書面，本院
    卷(一)95頁），實際出席者僅36人，未達法定最低出席數額即
    全體會員1/2 ，故該次決議不生效力云云（本院卷(一)217 頁
    ），亦無足採。
  5.按所謂脫法行為係指當事人為迴避強行法規之適用，以迂迴
    方法達成該強行法規所禁止之相同效果之行為而言。上訴人
    主張第1 次會員大會計有74名會員參加（含代理人），其中
    計有朱惠如等38人（本院卷(一)224 至225 頁）共有之土地，
    係由會員寅○○於93年4 月22日以買賣為原因，移轉1.04平
    方公尺土地所有權予辰○○○，辰○○○於同年6 月1 日以
    買賣為由，移轉上開土地所有權予其餘37人，被上訴人利用
    人頭戶充當舉手部隊成立重劃會，違反重劃辦法母法平均地
    權條例第58條第3 項規定係以講究其公平原則，及保障私有
    財產與95年6 月22日修正重劃辦法第25條第2 項規定之修正
    理由，其移轉行為係脫法行為云云（本院卷(一)218 至219 頁
    ）。經查，系爭重劃區內私有土地所有面積達2.435181公頃
    ，同意參與同劃之人為66人，符合重劃時重劃辦法之規定。
    而平均地權條例第58條第3 項規定：「重劃會辦理市地重劃
    時，應由重劃區內私有土地所有權人半數以上，而其所有土
    地面積超過重劃區私有土地總面積半數以上者之同意，並經
    主管機關核准後實施之」，該條於75年6 月29日之立法理由
    為：「平均地權為我國憲法第142 條明定的基本國策，其目
    的在促使地盡其利，達成地利共享。然今臺灣地區土地資源
    有限，且國家經濟持續發展，人口不斷增加，土地需求日殷
    ，土地問題隨而日趨複雜，行政院為一因應當前國家社會經
    濟發展。二改進地價地稅制度，加強實施漲價歸公。三配合
    第二階段農地改革，加速農業發展。四促進土地有效利用，
    健全都市發展。乃就現行平均地權條例，予以修正」，於91
    年5 月29日修正之立法理由為：「一配合行政程式法有關法
    律保留原則之精神，明列授權獎勵土地所有權人辦理市地重
    劃辦法之訂定內容，使授權訂定該辦法之目的、內容及範圍
    具體明確，以保障人民權益。爰修正第一項，並增訂第二項
    。二原第二項遞移為第三項」。惟平均地權條例第58條規定
    以人數及土地面積為重劃之標準，且因係由土地所有人為之
    ，故該規定當然涉及私人權益，但該條項規定及立法理由均
    未限制參與重劃之土地所有權人持有面積之限制，而本件重
    劃亦符合該條項規定，經主管機關核准實施，系爭土地重劃
    後，可達到促進土地利用之目的，且達成平均地權條例第58
    條第1 項之效益，自不能以少數人因重劃而須減少土地或拆
    除部分建物，而認系爭土地重劃違反公平原則，及未保障私
    有財產。又95年6 月22日修正重劃辦法第25條第2 項規定：
    「土地所有權人同意參加重劃者，應於前項書面簽名或蓋章
    ，其未表示意見者，視為不同意。但籌備會核准成立之日後
    取得土地所有權，除繼承取得者外，其持有土地面積合計未
    達該重劃區都市計畫規定最小建築基地面積二分之一者，不
    計入同意及不同意人數、面積比例」，其修正意旨：「二、
    為扼止自辦市地重劃區同意或不同意者，以小面積土地移轉
    共有，增加人數，操控同意或不同意之人數面積比例，或籍
    以掌控重劃業務之進行等惡性競爭之情事，爰增訂第二項但
    書規定」（本院卷(一)219 至220 頁）。惟重劃辦法第25條規
    定修正前，對於計算同意人數、面積比例並未限制，修正後
    則增訂但書規定限制持有土地最小之面積，增加申請之條件
    ，故依中央法規標準法第18條規定應適用行為時之法規，不
    溯及既往。故重劃辦法第25條修正前，既未限制同意人數及
    面例積比例，被上訴人依原來重劃辦法第25條之規定，正當
    信賴其行為為有效而生之利益，應予保障。為維持法秩序之
    安定，並符信賴保護原則，上訴人自不能以修正後之重劃辦
    法第25條第2 項規定，認為本件係脫法行為，其上開主張，
    亦非可採。
  (二)被上訴人得否不經調處逕行起訴？被上訴人有無通知上訴人
    領取補償費？
  1.按重劃辦法第29條（即95年6 月22日修正後之31條）規定：
    「重劃區內應行拆遷之土地改良物或墳墓，應予補償；其補
    償數額，由理事會依照直轄市或縣（市）政府所定土地改良
    物或墳墓拆遷補償相關規定查定，並提交會員大會決議後辦
    理。前項應行拆遷之土地改良物或墳墓，以妨礙重劃土地分
    配或工程施工者為限。土地改良物所有權人或墓主拒不拆遷
    時，得由理事會協調；協調不成時，訴請司法機關裁判。自
    辦市地重劃進行中，重劃區內土地所有權人阻撓重劃施工或
    地上物所有人拒領補償費者，依前項規定辦理」、第12條第
    1 項第3 款（即95年6 月22日修正後之14條第1 項第3 款）
    規定：「理事會之權責如下：三土地改良物或墳墓拆遷補償
    數額之查定」。復依系爭重劃會章程第9 條規定：「本重劃
    區內應拆遷之土地改良物或墳墓，其拆遷補償標準依高雄縣
    政府地上物拆遷補償標準及會員大會之決議辦理。若土地所
    有權人異議拒不拆遷或阻撓施工或拒領補償費時，應由理事
    會協調處理，協調處理不成時訴請司法機關裁判（第一項）
    。本重劃區內土地所有權人於重劃分配結果公告期間內提出
    異議者，理事會應予協調處理，協調不成，異議人得於協調
    會議紀錄送達之次日起30日內訴請司法機關裁判（第二項）
    。第2 項之異議人逾期期不訴請司法機關裁判，則依理事會
    決議辦理（第三項）」（本院卷(一)113 至114 頁）。上訴人
    並未依章程第9 條第2 項規定訴請司法機關裁判，而依同條
    第3 項規定，有關重劃區內應拆遷之土地改良物，由理事會
    協調處，且第1 次會員大會亦通過授權理事會處理。被上訴
    人於94年3 月10日、5 月7 日、95年5 月20日、11月27日召
    開協調會，已如上述，且理事會議亦曾於95年5 月9 日召開
    會議做成協調不成立，訴請司法機關裁判之決議，並有95年
    5 月20日裁協會議紀錄附卷（本院卷(一)161 至164 頁）。故
    上訴人主張被上訴人起訴前未經調處，核非可採。
  2.被上訴人依第一次會員大會決議，授權理事會辦理重劃區內
    土地改良物或墳墓應行拆遷補償數額之審議、發放及相關事
    宜，理事會遂依上開授權，參照縣府所訂土地改良物或墳墓
    拆遷補償標準，委託證人庚○○辦理查估，庚○○於97年3
    月27日原審結証稱略以：其已從事查估作業10年，系爭重劃
    區每間其均有查估，查估標準依高雄縣舉辦公共公程拆遷建
    築物補償自治條例規定，若所有權人願意讓其進入屋內，依
    自治條例附表規定共4 級標準，決定補償等級，若所有權人
    不願讓其進入屋內，只能依外觀，根據面積查估，內部裝潢
    部分原則上採第2 等級，因為目前一般房屋內裝通常符合第
    2 或3 等級，其均優採第2 等級，其於94年2 月18、19日到
    現場查估，成果圖編號C 即上訴人所有建物只在外面查估，
    其查估標準尚依據屋內設備，查估金額係以面積乘以單價，
    單價依自治條例附表補償單價表，至於面積依重劃會交付拆
    除面積再加1 至2 公尺之安全距離，避免實際拆除時有誤差
    ，查估內容已依自治條例附表二涵蓋衛浴設備材質作分級，
    因為未進入上訴人屋內，故無法評估水塔及化糞池，而查估
    金額標準須經高雄縣政府提案，縣議會通過，才可調整等語
    （原審卷(三)27至29頁），並有地上物查估報告書附卷（外放
    ）。本院於99年3 月29日再度請庚○○配合本院前往包括上
    訴人在內之其他已和解之上訴人住處進行查估勘驗，惟上訴
    人仍未配合為之，製有勘驗筆錄（本院卷(二)66至69頁），並
    有查估報告書（複估）附卷（外放）。被上訴人並以存証信
    函通知上訴人領取補償費，逾期未領或拒領依法提存於高雄
    地院，有存証信函及提存書附卷（原審卷(二)299 頁、316 頁
    ）。是上訴人主張被上訴人未通知其領取補償費云云，核不
    足採。
  (三)被上訴人得否將農地、建地併為重劃？重劃範圍未達5 公頃
    ，得否辦理市地重劃？被上訴人得否拆除系爭建物？
  1.系爭建物所坐落之土地大同段398-1 地號位於系爭重劃區範
    圍內，且經都市○○○設○道路用地，於於重劃後分配於同
    心段29及74地號兩筆土地，重劃辦理時均為共同負擔應取得
    之公共設施用地，有高雄縣政府98年2 月16日府地劃字第09
    80029666號函附卷（本院卷(一)124 頁）。被上訴人依重劃辦
    法請求上訴人拆除系爭建物，於法並無不合。
  2.被上訴人主張系爭重劃區為高雄縣鳥松鄉（仁美地區）都市
    計畫第一次通盤檢討，指定應以市地重劃方式進行開發之區
    域，區域內之土地須待整體開發後始得建築使用，且系爭建
    物均位於仁武地政依都市計畫法劃定為道路用地之範圍，仁
    武地政並將上開建物坐落之土地逕為分割，以為道路使用，
    系爭建物如未拆除，有礙重劃工程之施工；又系爭重劃區總
    面積固未達5 公頃，惟仍得辦理市地重劃等情，然為上訴人
    所否認，並以前揭情詞置辯。經查，系爭重劃區乃高雄縣變
    更鳥松（仁美地區）都市計畫（第一次通盤檢討案）第三案
    中所訂定之發展附帶條件，決議以市地重劃方式辦理整體開
    發所訂之範圍，該變更之都市計畫係經各級都市計畫委員會
    （下稱都委會）審議通過，並由縣府於90年5 月18日以90府
    都字第79048 號函發布實施，故系爭重劃區係都市計畫劃定
    之範圍，均屬都市計畫內之土地，無所謂建地或農地之差別
    ；且重劃辦法並無面積未達5 公頃之區域不得重劃之規定等
    情，除據原告提出與其所述相符之重劃計畫書為證外，復據
    縣府以97年4 月24日府地劃字第0970075914號函覆明確（原
    審(三)卷145 頁），堪認系爭重劃區之範圍乃都委會按仁美地
    區都市計畫所劃定，並未區分農地與建地，亦不因總面積未
    達5 公頃而不得辦理市地重劃，是上訴人主張：農地與建地
    不得併同重劃，系爭重劃區未達5 公頃，不得重劃云云，即
    屬無據。
  3.上訴人主張系爭建物坐落之計畫道路目前寬度為6 公尺，足
    敷使用，並無拓寬為8 公尺之必要，且系爭建物均已老舊，
    一旦拆除，將影響建物整體之結構安全云云。惟查，系爭建
    物坐落處既為都市○○道路，且據縣府核定在案，則其道路
    寬度自係配合整體都市計畫所定，不容任意變更。系爭建物
    係69年8 月11日建築完成，於70年1 月26日完成第一次登記
    ，有建物登記謄本在卷（原審卷(二)246 至247 頁），系爭建
    物興建完成至今已近30年，固屬較老舊之建物，惟系爭建物
    之拆除是否影響整體結構安全，乃實際拆除時之技術層面問
    題，與系爭建物應否拆除，並無關連性。故上訴人上開主張
    ，亦不足採。
五、綜上所述，被上訴人本於平均地權條例第58條及修正前獎勵
    土地所有權人辦理市地重劃辦法第31條規定，請求上訴人拆
    除系爭建物，為有理由，應予准許。原審准許被上訴人請求
    ，於法並無不合。上訴意旨指摘原判決不當，求予廢棄改判
    ，為無理由，應予駁回其上訴。兩造其餘攻防不影響判決結
    果，爰不逐一論述，併予敘明。
六、據上論結，本件上訴為無理由，依民事訴訟法第449 條第1
    項、第78條，判決如主文。
中    華    民    國    99    年    7    月    21    日
                            民事第六庭
                                審判長法官  許明進
                                法      官  徐文祥
                                法      官  李炫德
以上正本證明與原本無異。
本件不得上訴。
中    華    民    國    99    年    7     月    22    日
                                書  記  官  盧雅婷

司法院資訊處製作；財團法人民間司法改革基金會備份。
